臺灣彰化地方法院刑事判決　　　　　　　　　　　　　九十一年度易字第四一號
　　公　訴　人　臺灣彰化地方法院檢察署檢察官
　　被　　　告　甲○○
右列被告因竊盜案件，經檢察官提起公訴（九十一年度偵字第五一八號），本院判決
如左：
        主  文
甲○○攜帶兇器竊盜，累犯，處有期徒刑捌月。
        事  實
一、甲○○前曾於民國八十六年十二月二十七日，因搶奪及恐嚇取財案件，經臺灣高
    等法院臺中分院以八十六年度上訴字第一五二八號案件分別判處有期徒刑一年十
    月、十月，並定應執行刑為有期徒刑二年六月確定，入監執行後，於八十八年五
    月十一日縮刑期滿執行完畢；復先後於九十年二月二十六日及同年八月四日，分
    別在彰化縣員林鎮○○里○○路一００號旁之番石榴園、彰化縣員林鎮○○路○
    段一巷一八三號旁之番石榴園，連續竊取他人之番石榴得逞後，均當場為被害人
    發現而報警查獲（前揭竊盜犯行，甫經本院於九十一年三月十二日以九十一年度
    易字第二七號案件判處有期徒刑七月在案，尚未執行完畢），仍不知警惕，於九
    十一年一月十六日下午九時三十分許，途經彰化縣員林鎮○○里○○路六五九巷
    三二三號旁田地，因見林有銘栽種之茼蒿，竟突萌供己煮食之為自己不法所有意
    圖，持真實姓名不詳、綽號「阿橋」之人所有之客觀上足供兇器使用之剪刀一把
    ，剪取上開田地內之茼蒿五斤【價值約新臺幣（下同）一百五十元】，旋為警當
    場查獲，並扣得上開剪刀一把。
二、案經彰化縣警察局員林分局報請臺灣彰化地方法院檢察署檢察官偵查起訴。
        理  由
一、訊據被告甲○○固坦認於右揭時間，因途經上開田地，乃突萌剪取茼蒿供以煮食
    之意，未經被害人林有銘之同意，即以真實姓名不詳、綽號「阿橋」之人所有之
    上開剪刀一把，剪取該田地內之茼蒿五斤等情不諱，然矢口否認涉有何竊盜犯行
    ，辯稱：係真實姓名不詳、綽號「阿橋」之人告知伊上開田地內之茼蒿係其伯父
    所有，「阿橋」說他不敢去摘，叫伊用剪刀去剪茼蒿來煮火鍋，伊才去剪茼蒿，
    並不是竊盜云云。惟查：被告於本院審理時供承所剪取之茼蒿並非「阿橋」所有
    ，又伊剪取茼蒿時並未得到被害人林有銘之同意，且「阿橋」並未告知其伯父同
    意伊割取前開茼蒿等情，是被告主觀上對於其係乘人不知，竊取他人所有之物一
    節，應有所認識；又被告於警訊中供述：「我竊取茼蒿，沒有共犯，只有我一個
    人做的」等語，嗣雖於本院審理時改稱：係真實姓名不詳、綽號「阿橋」之人叫
    伊去割取茼蒿的云云，惟被告於本院審理時無法提出「阿橋」之真實姓名、住址
    供以查證，且被告表明並無證據足以證明係「阿橋」叫伊去剪茼蒿的等語，自尚
    難單憑被告於本院審理時所為、與警訊內容不符之自白，即率認「阿橋」有叫被
    告去剪取茼蒿之行為而為本案竊盜之共犯。被告前開所辯，尚難採信。此外，復
    有證人即被害人林有銘於警、偵訊中之證述、贓物認領保管單各一件及照片一幀
    在卷可稽，並有扣案之剪刀一把可資佐證，本件事證明確，被告犯行洵堪認定。
二、核被告所為，係犯刑法第三百二十一條第一項第三款之攜帶兇器竊盜罪。又被告
    前曾於八十六年十二月二十七日，因搶奪及恐嚇取財案件，經臺灣高等法院臺中
    分院以八十六年度上訴字第一五二八號案件分別判處有期徒刑一年十月、十月，
    並定應執行刑為二年六月確定，入監執行後，於八十八年五月十一日縮刑期滿執
    行完畢，有臺灣彰化地方法院檢察署刑案資料查註紀錄表及臺灣高等法院全國前
    案紀錄表各一份在卷可考，其於五年以內再犯本件有期徒刑以上之罪，為累犯，
    應依刑法第四十七條之規定，加重其刑。爰審酌被告竊取本案之茼蒿價值雖僅約
    一百五十元，價值非高，惟被告之素行不良、且曾先後於九十年二月二十六日及
    同年八月四日，分別在彰化縣員林鎮○○里○○路一００號旁之番石榴園、彰化
    縣員林鎮○○路○段一巷一八三號旁之番石榴園，連續竊取他人之番石榴得逞後
    ，均為被害人當場發現而報警查獲（前揭竊盜犯行甫經本院於九十一年三月十二
    日以九十一年度易字第二七號案件判處有期徒刑七月，有上開判決書一份在卷可
    考），仍不知警惕、犯罪之動機、目的係為圖一己之私利、持客觀上足供兇器使
    用之剪刀竊盜之手段、所生危害及犯罪後之態度等一切情狀，量處如主文所示之
    刑。
三、扣案之剪刀一把，雖係被告供以竊盜所用之物，惟被告否認為其所有，並供稱係
    「阿橋」之人所有之物，復無證據足以證明上開剪刀一支係被告所有之物，爰不
    予宣告沒收，附此敘明。
據上論斷，應依刑事訴訟法第二百九十九條第一項前段，刑法第三百二十一條第一項
第三款、第四十七條，判決如主文。
本案經檢察官黃鼎鈞到庭執行職務
中      華      民      國    九十一    年      六      月      五      日
                                臺灣彰化地方法院刑事第三庭
                                      法      官  李  雅  俐
右正本證明與原本無異。
如不服本判決，應於判決送達後十日內，向本院提出上訴狀（須附繕本）。
告訴人或被害人對於判決如有不服具備理由請求檢察官上訴者，其上訴期間之計算係
以檢察官收受判決正本之日期為準。
                                      法院書記官  莊  何  江
中      華      民      國    九十一    年      六      月      六      日
附錄論罪科刑法條：
刑法第三百二十一條第一項第三款：
犯竊盜罪而有左列情形之一者，處六月以上五年以下有期徒刑：
  三、攜帶兇器而犯之者。
